# 采购业务支付的款项中包含奖励积分如何会计处理？

提问人：心的飞跃 时间：2020-09-18 21:33:10
根据收入准则的规定，授予顾客的奖励积分，应当单独视为一项履约义务，根据公允价值分摊本次收取款项，确认为负债，在客户实际使用奖励积分时确认收入。根据收入准则约定的销售方处理，类推至采购方，如下处理是否妥当：
如业务部门预计在一年内基本确定会使用该积分，采购方实际支付的款项中对应奖励积分部分确认为一项预付款项，在下次采购时确认至存货的价值。每个报表日，根据公司业务情况，由业务部门对预付款项进行评估，确认是否在一年内还会使用该积分，若不再使用，在当期确认一项费用。
第一次采购 540 万片物资，每一片定价3.85元，总价 2079 万元，同时约定，在下一次采购时，本次采购每一片可以抵减0.1元价款。增值税13%。
借：原材料 (2079-54)/1.13=1792.04
应交税费-增值税-进项税 2079/1.13*0.13=239.18
预付款项 54/1.13=47.78
贷：银行存款 2079
存货入账单价3.32元/片
第二次采购 40 万片物资，每一片定价3.85元，总价 154 万元，同时由于上期采购，可以进行抵减 54 万元（实际单价2.5元）。增值税13%。
借：原材料 100/1.13+47.78=136.28
应交税费-增值税-进项税 100/1.13*0.13=11.50
贷：银行存款 100
预付款项 47.78
存货入账单价3.41元/片
该处理方法采购物资确认的单价更加平稳，不存在较大波动，较为符合业务实质。
以上是预计在 1 年内会使用该积分的情况下的处理，如果预计使用比例为50%，是否按比例确认预付账款？

回答人：chenyiwei
理论上采购方和销售方的处理是对应的，你的做法在理论上是合理的。但是，考虑到谨慎原则的影响，鉴于采购方是确认一项资产，因此在对该资产进行计量时要很谨慎，合理估计本企业预计可使用的积分。